---
title: "TrabajoEstadistica"
author: "Grupo7"
date: "2024-09-24"
output: html_document
---

```{r setup, include=FALSE}
knitr::opts_chunk$set(echo = TRUE)
```



# Introducción y definición de objetivos

El archivo contiene un analisis de datos sobre la relación entre diversos factores (año de lanzamiento, puntuación, etc) y la satisfacción con videojuegos en Steam.

Con estos archivos de datos se pretende hacer un estudio del mercado de los videojuegos y como las críticas oficiales en la plataforma difieren de la opinión de los jugadores comunes.
También se piensa analizar como el tiempo empleado en superar todo el contenido disponible afecta al recibimiento de los jugadores.
Por último, como el género del juego afecta a la positividad de las reseñas y cual es el género más jugado a lo largo de los años.


# Importación de datos y carga de paquetes

...

```{r}
library(tidyverse)
library(summarytools)
library(GGally)
library(gt)
library(flextable)
library(knitr) 
library(corrplot)
```


```{r}
datos <- readxl::read_excel("dataset.xlsx") 

```
              
# Diccionario de datos

* `id`: Identificador del juego
* `name`: Nombre del juego
* `year`: Año de salida al mercado
* `metacritic_rating`: Nota de la valoración profesional  (sobre 100)
* `reviewer_rating``: Nota de la valoración de usuarios   (sobre 10)
* `positivity_ratio`: valoraciones positivas/valoraciones negativas
* `to_beat_main`: Tiempo necesario para superar el juego principal (h)
* `to_beat_extra`: Tiempo necesario para superar el juego principal y contenido extra (h)
* `to_beat_completionist`: Tiempo para completar todos los objetivos (h)
* `extra_content_length`: Diferencia entre tiempo de objetivos y tiempo de contenido extra
* `tags`: Tags/ categorias del juego


# Muestra del dataset
```{r}
datos |>  
  slice_head(n=10) |> 

  gt()

```


# Análisis exploratorio de datos
Comenzamos el EDA (Análisis exploratorio de datos) con la intención de buscar relaciones entre los datos y descubrir patrones , para ello usamos diferentes gráficos y métodos.


## Datos univariantes
...

### Tablas de frecuencias
...
Hola grupo, esto creo que para nuestro proyecto no funciona, ademas tengo sueño, ya seguiremos, un besito 

```{r}
tabla_frecuencias <- datos |> 
  count(tags) |> 
  mutate(f = n/nrow(datos),
         N = cumsum(n),
         F = cumsum(f)) 
knitr::kable(tabla_frecuencias, digits = 4)

```