---
title: "TrabajoEstadistica"
author: "Grupo7"
date: "2024-09-24"
output: html_document
---

```{r setup, include=FALSE}
knitr::opts_chunk$set(echo = TRUE)
```


# Introducción y definición de objetivos

El archivo contiene un analisis de datos sobre la relación entre diversos factores (año de lanzamiento, puntuación, etc) y la satisfacción con videojuegos en Steam.

Con estos archivos de datos se pretende hacer un estudio del mercado de los videojuegos y como las críticas oficiales en la plataforma difieren de la opinión de los jugadores comunes.
También se piensa analizar como el tiempo empleado en superar todo el contenido disponible afecta al recibimiento de los jugadores.
Por último, como el género del juego afecta a la positividad de las reseñas y cual es el género más jugado a lo largo de los años.


# Importación de datos y carga de paquetes

...

```{r}
library(tidyverse)
library(summarytools)
library(GGally)
library(gt)
library(flextable)
library(knitr) 
library(corrplot)
```

```{r}
datos <- readxl::read_excel("dataset.xlsx") 
```
              

# Diccionario de datos

* `id`: Fecha de producción
* `name`: Un identificador de la pieza
* `year`: Extracto seco total (%)
* `metacritic_rating`: Materia grasa (%)
* `reviewer_rating``: Cantidad de sal (mg/100g)
* `positivity_ratio`: pH medido
* `to_beat_main`: Recuento de un tipo de bacterias
* `to_beat_extra`: Identificador del analista
* `to_beat_completionist`: Tipo de queso (A, B, C)
* `extra_content_length`: Recuento de otro tipo de bacterias
* `tags`: Recuento de imperfecciones en una inspección visual


# Muestra del dataset
