---
title: 'Práctica 2: Probabilidad e Inferencia'
author: "Grupo7"
date: "2024-12-21"

output: html_document

---

```{r setup, include=FALSE}
knitr::opts_chunk$set(
  echo = TRUE,          
  message = FALSE,      # Oculta mensajes (como los de carga de paquetes)
  warning = FALSE       # Oculta advertencias (warnings)
)
```

# Ejercicio 1

```{r}

```

# Ejercicio 2: Distribución y densidad de una variable aleatoria 
Sea X una variable aleatoria con función de distribución $F(x) = e^{-e^{-x}}$ para todo x perteneciente a $\mathbb{R}$. Realizar lo siguiente:

* **Determinar la función de densidad de X:**  
Para determinar la función de densidad se debe calcular la **derivada** de la funcion de distribución $F(x) = e^{-e^{-x}}$.  

El resultado es: $f(x) = e^{-e^{-x}} * e^{-x}$


```{r}
# Cargar la librería
library(Deriv)

# Definir la función de distribución F(x)
F <- function(x) {
  exp(-exp(-x))
}

# Calcular la derivada simbólicamente para obtener f(x)
f <- Deriv(F, "x")

# Imprimir la derivada (la densidad f(x))
f

```
* **Calcular P{−1 ≤ X ≤ 2}:**  
Para averiguar la probabilidad del intervalo se debe calcular la función de distribución en los límites x = -1 y x = 2   
$F(-1) = e^{-e^{-1}}$   
$F(2) = e^{-e^{2}}$  
Finalmente se restan estos límites para obtener la probabilidad de que X pertenezca al intervalo  

```{r}
# Definir la función de distribución F(x)
F <- function(x) {
  exp(-exp(-x))
}

# Calcular P(-1 <= X <= 2)
probabilidad <- F(2) - F(-1)

# Imprimir el resultado
probabilidad
```
Por lo tanto $P(−1 ≤ X ≤ 2) = F(2) - F(-1) = 0.807435 = 80.74$%  

* **Calcular P{0 ≤ X ≤ 1 | −1 ≤ X ≤ 1}:**  
Para ello usaremos la fórmula de la probabilidad condicionada \[P(A \mid B) = \frac{P(A \cap B)}{P(B)}\] donde P(\( A \cap B \)) es la probabilidad del intervalo P{0 ≤ X ≤ 1} ya que ya está contenido en el intervalo {−1 ≤ X ≤ 1}, por lo que nos quedaría la siguiente fórmula:
\[ P(0 \leq X \leq 1 \mid -1 \leq X \leq 1) = \frac{P(0 \leq X \leq 1)}{P(-1 \leq X \leq 1)}\]
La probabilidad de cada intervalo se calcula como se hizo en el apartado anterior:   
P{0 ≤ X ≤ 1} = F(1) - F(0)   
P{−1 ≤ X ≤ 1} = F(1) - F(-1)

```{r}
# Definir la función de distribución acumulada F(x)
F <- function(x) {
  exp(-exp(-x))
}

# Calcular P(0 <= X <= 1)
P0_1 <- F(1) - F(0)

# Calcular P(-1 <= X <= 1)
Pmenos1_1 <- F(1) - F(-1)

# Calcular la probabilidad condicional
Pcondicionada <- P0_1 / Pmenos1_1

# Imprimir el resultado
Pcondicionada

```
Tras hacer los cálculos el resultado es 
\[P(0 \leq X \leq 1 \mid -1 \leq X \leq 1) = \frac{P(0 \leq X \leq 1)}{P(-1 \leq X \leq 1)} = 0.5179091 = 51.79\%\]  

* **Hallar la mediana de X:**  
La mediana es el valor que se encuentra en el medio de toda muestra, por lo que se hallará donde la probabilidad sea 0.5  
\[P(X \leq m) = F(m) = 0.5\]  
Así, se calcula F(m) 
\[F(m) = e^{-e^{-m}} = 0.5\]
```{r}
# Definir la función de distribución F(m)
F <- function(m) {
  exp(-exp(-m))
}

# Resolver F(m) = 0.5 para encontrar la mediana
median <- uniroot(function(m) F(m) - 0.5, lower = -10, upper = 10)$root

# Mostrar la mediana
median

```
Como resultado, la mediana es $m = 0.366513$  

* **Hallar la moda de X:**
La moda de una variable aleatoria es el valor que ocurre con más frecuencia. Para calcularla se hallará el valor de x donde la función de densidad f(x) alcanza su valor máximo. En el primer apartado se calculó f(x): 
\[f(x) = e^{-e^{-x}} * e^{-x}\]
Para hallar la moda se debe derivar f(x) e igualarla a 0: 
\[f'(x) =  0\]
Todo esto se realiza con los cálculos de R:
```{r}
# Usar optim() para maximizar f(x) en el intervalo [-2, 2]
optim_result <- optim(0, function(x) -f(x), method = "Brent", lower = -2, upper = 2)

# Redondeamos el resultado ya que nos da demasiados decimales
moda <- round(optim_result$par)

# Mostrar la moda
moda
```
Tras realizar los cálculos se concluye que $moda = 0$, siendo este el valor más frecuente de X.