---
title: 'Práctica 2: Probabilidad e Inferencia'
author: "Grupo7"
date: "2024-12-21"

output: html_document

---

```{r setup, include=FALSE}
knitr::opts_chunk$set(
  echo = TRUE,          
  message = FALSE,      # Oculta mensajes (como los de carga de paquetes)
  warning = FALSE       # Oculta advertencias (warnings)
)
```

# Ejercicio 1

```{r}

```

# Ejercicio 2: Distribución y densidad de una variable aleatoria 
Sea X una variable aleatoria con función de distribución $F(x) = e^{-e^{-x}}$ para todo x perteneciente a $\mathbb{R}$. Realizar lo siguiente:

* Determinar la función de densidad de X:  
Para determinar la función de densidad se debe calcular la **derivada** de la funcion de distribución $F(x) = e^{-e^{-x}}$.  

El resultado es: $F(x) = e^{-e^{-x}} * e^{-x}$


```{r}
# Cargar la librería
library(Deriv)

# Definir la función de distribución F(x)
F <- function(x) {
  exp(-exp(-x))
}

# Calcular la derivada simbólicamente para obtener f(x)
f <- Deriv(F, "x")

# Imprimir la derivada (la densidad f(x))
f

```
* Calcular P{−1 ≤ X ≤ 2}:  
Para ello se debe calcular F(-1) y F(2)  





